【裁判字號】    92,易,829
【裁判日期】    920613
【裁判案由】    傷害等
【裁判全文】
臺灣桃園地方法院刑事判決                          九十二年度易字第八二九號
    公  訴  人  臺灣桃園地方法院檢察署檢察官
    被      告  丙○○
                丁○○
右列被告等因傷害等案件，經檢察官聲請簡易判決處刑（九十一年度偵字第二一七一
五號），本院普通庭以通常程序審理，茲判決如左：
    主  文
本件公訴不受理。
    理  由
一、按告訴乃論之罪，告訴人於第一審言詞辯論終結前得撤回其告訴，又告訴經撤回
    者，法院應諭知不受理之判決，刑事訴訟法第二百三十八條第一項、第三百零三
    條第三款定有明文。
二、本件公訴意旨略以：被告丙○○、丁○○均是「天下至尊社區」之住戶，被告丙○○因不滿被告丁○○及告訴人甲○○夫婦引進全日莊保全公司負責天下至尊社
    區之保全工作，於民國九十一年五月二十四日二十時十五分許，前往桃園市○○
    街一五六號一樓該社區管理中心，並基於毀損之犯意，將管理中心內之電話砸毀
    在地，復將警民連線之線路拉斷，致令不堪用，足生損害於該社區之住戶。告訴
    人甲○○接獲該社區主任委員即告訴人乙○○告知後，前往管理中心質問被告丙○○，兩人發生爭執，被告丙○○竟基於傷害之犯意，以徒手毆打告訴人甲○○
    ，致告訴人甲○○受有頭部鈍挫傷併腦震盪、臉頰腫脹、頭部腫脹、腰背鈍挫傷
    等傷害。告訴人甲○○之夫被告丁○○見狀上前，與被告丙○○發生互毆，致被
    告丙○○受有右上唇撕裂傷、右手瘀腫、右手肘瘀腫等傷害，被告丁○○受有頭
    部鈍挫傷併腫脹、下背鈍挫傷等傷害，因認被告丁○○涉有刑法第刑法第二百七
    十七條第一項之傷害罪嫌、被告丙○○涉有刑法第二百七十七條第一項之傷害罪
    嫌及第三百五十四條之毀損罪嫌云云。
三、本件被告丙○○因傷害、毀損案件，被告丁○○因傷害案件，經檢察官提起公訴
    ，認犯第二百七十七條第一項之傷害罪、刑法第三百五十四條之毀損罪，各依同
    法第二百八十七條前段、第三百五十七條之規定，均須告訴乃論。經查：被告丙○○所涉上開傷害及毀損罪嫌部分、被告丁○○所涉上開傷害罪嫌部分，均業已
    達成民事和解，且分別經告訴人甲○○、天下至尊管理委員會主任委員蔡英義及
    被告丁○○、丙○○當庭或具狀撤回告訴在案，此有本院簡易庭九十二年四月十
    五日之訊問筆錄一份及刑事撤回告訴狀四份（見九十二年度桃簡字第三八九號）
    ，故揆諸前開法條之規定，本件爰不經言詞辯論，逕行諭知不受理之判決。
四、本件公訴人雖聲請簡易判決處刑，惟本院桃園簡易庭認被告等涉嫌傷害與毀損部
    分有刑事訴訟法第四百五十一條之一第四項但書第三款之情形，而移請本院普通
    庭以通常程序審理，附此敘明。
據上論斷，應依刑事訴訟法第四百五十二條、第三百零三條第三款、第三百零七條，
判決如主文。
中      華      民      國    九十二    年      六      月     十三     日
                              臺灣桃園地方法院刑事第二庭
                                  法  官  林  恆  吉
右正本證明與原本無異。
如不服本判決，應於判決送達後十日內向本院提出上訴狀( 應附繕本 )，上訴於臺灣
高等法院。
                                  書記官  邱  仲  騏
中      華      民      國    九十二    年      六      月     十三     日


司法院資訊處製作；財團法人民間司法改革基金會備份。
